【裁判字號】    97,上易,1842
【裁判日期】    971119
【裁判案由】    恐嚇
【裁判全文】
臺灣高等法院臺中分院刑事判決        97年度上易字第1842號
上  訴  人
即  被  告  甲○○
上列上訴人因恐嚇案件，不服臺灣臺中地方法院97年度易字第30
21號中華民國97年 8月26日第一審判決（起訴案號：臺灣臺中地
方法院檢察署97年度偵字第 15172號），提起上訴，本院判決如
下：
    主  文
上訴駁回。
    事  實
一、甲○○於民國九十七年五月十日凌晨一時許，在臺中縣清水
    鎮○○路之彰化銀行附近，攔停乙○○所駕駛之計程車，要
    求乙○○將其載送至臺中縣沙鹿鎮之住處，於同日凌晨一時
    三十分許，乙○○駕駛計程車將甲○○載送抵達臺中縣沙鹿
    鎮○○路附近，甲○○給付完該次車資新臺幣（下同）一百
    元後，因乙○○向甲○○索討前次即未滿一週前某日自清水
    鎮○○路與光復街口載送甲○○至臺中市○○路與原子街口
    而積欠之車資六百元，甲○○認為車資應該只有五百元，遂
    心生不滿，竟基於恐嚇危害生命、身體安全之犯意，持尖刀
    一把（未扣案，僅刀鞘扣案）抵住乙○○之腰部，恐嚇稱：
    「打聽看看，我是何許人也，臺中你敢跟我拿六百元，行情
    不是這樣。我隨時都可以取你的性命」等語，使乙○○心生
    畏懼，致生危害於乙○○。甲○○旋即離去，並將刀鞘遺留
    在乙○○所駕駛之計程車上。
二、案經乙○○訴由臺中縣警察局清水分局報請臺灣臺中地方法
    院檢察署檢察官偵查起訴。
    理  由
壹、程序部分：
    按被告以外之人於審判外之陳述，雖不符刑事訴訟法第一百
    五十九條之一至第一百五十九條之四之規定，而經當事人於
    審判程序同意作為證據，法院審酌該言詞陳述或書面陳述作
    成時之情況，認為適當者，亦得為證據。當事人、代理人或
    辯護人於法院調查證據時，知有第一百五十九條第一項不得
    為證據之情形，而未於言詞辯論終結前聲明異議者，視為有
    前項之同意，刑事訴訟法第一百五十九條之五第一項、第二
    項分別定有明文。本件證人即告訴人乙○○於警詢、偵查時
    的陳述，均為被告以外之人於審判外之陳述，且不符刑事訴
    訟法第一百五十九條之一至第一百五十九條之四之規定，原
    均無證據能力。但檢察官及被告，於本件本院言詞辯論終結
    前，均未對上述證人前揭陳述之證據能力表示異議。而本院
    依據該等言詞陳述作成時之情況觀察，認均無不適當之情形
    ，依據上開法律之規定，本院自得將之採為認定犯罪事實之
    證據，附此敘明。
貳、實體部分：
一、訊據被告甲○○，矢口否認有上開恐嚇之犯行，辯稱：伊沒
    有拿刀抵住告訴人，伊僅對乙○○表示其「沒有節制」等語
    ，且當時伊已喝醉了，沒有恐嚇告訴人云云。惟查，上開犯
    罪事實，業據證人即告訴人乙○○於原審及本院審理中到庭
    證述甚詳，經核皆與其於警詢、偵查中所指述之情節一致，
    並有扣案刀鞘一支可稽。且被告於警訊及原審審理中亦不否
    認有出言恐嚇之事實，雖其否認有持刀抵住告訴人腰部之情
    ；然茍非被告確有自扣案之刀鞘拔出尖刀，其豈會將該把刀
    鞘遺留於告訴人乙○○之計程車上，是被告所辯要屬避重就
    輕之詞，不足採信。此外被告於本院雖另舉證人丙○○到庭
    證述：伊有與甲○○坐過乙○○之計程車去過臺中，是在五
    月十日之前五天內，從清水鎮○○街那邊，坐到臺中港路與
    中正路口，該次車資六百元，甲○○有付二百元給乙○○，
    其他的說欠著等語，欲證明被告該次所未給付之車資僅四百
    元等情。然就本件依告訴人乙○○之指訴，被告據以對告訴
    人乙○○恐嚇之原由，乃係自清水鎮○○路與光復街口至臺
    中市○○路與原子街口之車資，告訴人竟欲向被告索討六百
    元一情而論，縱證人丙○○前揭所證述之內容均屬實，亦與
    上開爭執事項並無關聯，自難據為有利被告之認定。本件事
    證明確，被告犯行堪以認定。
二、核被告所為，係犯刑法第三百零五條恐嚇危害安全罪。原審
    以本案被告之事證明確，並審酌被告犯罪之動機、持刀抵制
    告訴人腰部之犯罪手段及偵、審中未能坦承犯行等一切情狀
    ，量處如原審判決主文所示之刑，並諭知易科罰金之折算標
    準。復以扣案之刀鞘一把，為被告所有供犯罪所用之物，已
    據其供明在卷，而予依法宣告沒收。另敘明至尖刀一把因未
    扣案，被告又供陳已棄置在垃圾堆，為避免執行困難，而不
    予宣告沒收。經核其認事用法，並無違誤，量刑亦屬妥適，
    被告提起上訴猶執前詞否認恐嚇犯行，並未提出其他有利之
    證據及辯解，其上訴並無理由，應予駁回。
據上論斷，應依刑事訴訟法第368條，判決如主文。
本案經檢察官丁○○到庭執行職務。
中    華    民    國    97    年    11    月    19    日
            刑事第一庭  審判長法  官  陳  紀  綱
                              法  官  姚  勳  昌
                              法  官  張  智  雄
上列正本證明與原本無異。
不得上訴。
                              書記官  謝  雅  惠
中    華    民    國    97    年    11    月    19    日
附錄論罪科刑法條
刑法第三百零五條
以加害生命、身體、自由、名譽、財產之事恐嚇他人，致生
危害於安全者，處二年以下有期徒刑、拘役或三百元以下罰
金。


司法院資訊處製作；財團法人民間司法改革基金會備份。
